【裁判字號】    97,易,1412
【裁判日期】    980527
【裁判案由】    詐欺
【裁判全文】
臺灣臺中地方法院刑事判決              97年度易字第1412號
公  訴  人  臺灣臺中地方法院檢察署檢察官
被      告  丙○○
選任辯護人  羅豐胤律師
            蔡素惠律師
            黃幼蘭律師
上列被告因詐欺案件，經檢察官提起公訴（九十七年度偵字第三
二○九號），本院判決如下：
    主    文
丙○○幫助意圖為自己不法之所有，以詐術使人將本人之物交付
，處有期徒刑陸月，如易科罰金，以銀元佰元即新臺幣玖佰元
折算壹日；減為有期徒刑月，如易科罰金，以銀元佰元即新
臺幣玖佰元折算壹日。
    犯罪事實
一、丙○○明知金融帳戶之存摺、提款卡、密碼、印章係供自己
    使用之重要理財工具，關係個人財產、信用之表徵，並可預
    見一般人取得他人金融帳戶使用常與財產犯罪密切相關，且
    取得他人提款卡之目的在於掩飾犯罪所得之財物或財產上利
    益不易遭人追查，又對於提供帳戶雖無引發他人萌生犯罪之
    確信，但仍以縱若有人持以犯罪，亦無違反其本意之幫助犯
    意，於九十三年十一月二十四日至九十四年四月十九日間之
    某日，在不詳地點，將其所有大眾商業銀行南屯簡易型分行
    帳戶（帳號：000000000000號）之存摺、提款
    卡、密碼，印章，提供予不詳之成年人，以此方式幫助他人
    犯罪。未幾，上開帳戶提款卡、密碼便由不詳成年人等使用
    ，而渠等基於意圖為自己不法所有之犯意聯絡，於九十四年
    四月十九日，推由其中一人，撥打電話予乙○○，向其佯稱
    中獎可領得港幣二十萬元，但須先款加入會員方能領獎云
    云，致使乙○○陷於錯誤，於同年月二十日至金門郵局匯款
    新臺幣（下同）七萬元至丙○○所有之上開銀行帳戶內，旋
    遭不詳成年人等領出。嗣因乙○○發覺有異而報警處理，經
    警依上開銀行帳戶資料，循線查獲丙○○。
二、案經臺中縣警察局霧峰分局報請臺灣臺中地方法院檢察署檢
    察官偵查起訴。
    理    由
一、程序方面：
  (一)按被告以外之人於審判外之陳述，雖不符刑事訴訟法第一百
    五十九條之一至之四之規定，而經當事人於審判程序同意作
    為證據，法院審酌該言詞陳述或書面陳述作成時之情況，認
    為適當者，亦得為證據；當事人、代理人或辯護人於法院調
    查證據時，知有同法第一百五十九條第一項不得為證據之情
    形，而未於言詞辯論終結前聲明異議者，視為有前項之同意
    ，刑事訴訟法第一百五十九條之五定有明文。查被告丙○○
    及其辯護人於本院審理時同意將被害人乙○○之警詢筆錄做
    為證據（參見本院卷第六七頁），且本院審酌該警詢筆錄作
    成時之情況，亦認為適當，則依刑事訴訟法第一百五十九條
    之五第一項之規定，為傳聞法則之例外，有證據能力，本院
    自得引為判決參考之依據，合先敘明。
  (二)按除顯有不可信之情況外，公務員職務上製作之紀錄文書、
    證明文書，亦得為證據，刑事訴訟法第一百五十九條之四第
    一款定有明文。查臺北市政府警察局文山第一分局九十五年
    四月十四日北市警文一分刑字第○九五三○八六六六○○號
    函係公務員職務上製作之紀錄文書，為公務員依職權所為，
    與其責任、信譽攸關，若有錯誤、虛偽，公務員可能因此擔
    負刑事及行政責任，且該等文書經常處於可能受公開檢查之
    狀態，其正確性及真實之保障極高，故並無顯有不可信之情
    況，依上開規定，自得為證據，核先敘明。
  (三)按除顯有不可信之情況外，從事業務之人於業務上或通常業
    務過程所須製作之紀錄文書、證明文書，亦得為證據，刑事
    訴訟法第一百五十九條之四第二款定有明文。查大眾商業銀
    行南屯簡易型分行九十六年十二月十九日96南屯簡發字第四
    七號、九十七年五月三十日97南屯簡發字第一三號、九十七
    年十二月三日97南屯簡發字第三九號、九十七年十二月八日
    97南屯簡發字第四○號、九十八年一月十日98南屯簡發字第
    一號、九十八年四月三日98南屯簡發字第二○號函覆內容及
    所附資料，均係從事業務之人於業務上所製作之紀錄文書或
    證明文書，與其責任、信譽攸關，若有錯誤、虛偽，該從事
    業務之人可能因此擔負刑事及行政責任，且該等文書經常處
    於可能受公開檢查之狀態，其正確性及真實之保障極高，故
    並無顯有不可信之情況，依上開規定，自得為證據，併予敘
    明。
二、訊據被告固不否認上開銀行帳戶為其所申請開立，惟矢口否
    認有何幫助詐欺犯行，辯稱：上開帳戶存摺、提款卡、密碼
    、印章係伊於九十三年底陸續從高雄搬家回臺中時遺失云云
    。惟查：
  (一)被害人乙○○受不詳成年人等詐騙，以致陷於錯誤，而於前
    揭時、地，匯款七萬元至被告所有之上開帳戶等情，業據被
    害人於警詢中指述綦詳，並為被告所不爭執，且有大眾商業
    銀行南屯簡易型分行九十七年五月三十日97南屯簡發字第一
    三號、九十八年一月十日98南屯簡發字第一號函附之大眾銀
    行歷史交易資料（存摺）、客戶歷史明細交易資料（存摺存
    款）各一份（參見本院卷第三八至四一頁、第八八至九二頁
    ），及郵政跨行匯款申請書影本一份（參見警卷第十頁）在
    卷可憑，足見被告所有之上開帳戶確為不詳成年人等用來掩
    飾詐欺犯罪之出入帳戶。
  (二)被告於偵查中辯稱：伊之後到郵局他們才告知帳戶被列為警
    示帳戶云云（參見偵查卷第六頁），又於本院九十七年十二
    月二十四日審理時辯稱：伊從高雄搬回臺中時，九十三年底
    陸續搬回臺中，去年伊去銀行辦事時，銀行說是警示帳戶云
    云（參見本院卷第六九頁），然經本院提示被告辯護人九十
    七年三月二十日刑事答辯狀上記載之「直至九十五年二、三
    月間至郵局辦理定期存款，經郵局告知始知被告之帳戶被列
    為警示帳戶」內容予被告時，被告又改稱：伊是在郵局的時
    候才知道云云（參見本院卷第七○頁），被告復於九十八年
    五月六日審理時辯稱：九十六年十一月十六日，伊去中國信
    託辦理網路銀行，結果內部人員通知警察過來，說伊是警示
    帳戶，伊才知道，在這之前伊完全不知道伊的帳戶被列為警
    示帳戶云云（參見本院卷第一四二頁及其背面），則被告對
    何時得知上開帳戶被列為警示帳戶供述前後不一，已非無疑
    。經本院質疑此點，被告方提出臺北市政府警察局文山第一
    分局九十五年四月十四日北市警文一分刑字第○九五三○八
    六六六○○號函，並辯稱：伊另外也有郵局帳戶被列為警示
    帳戶，當時郵局告知的時候，伊認為是針對郵局的帳戶，與
    大眾銀行帳戶無關，且當時伊郵局帳戶與大眾銀行帳戶放在
    一起，一起不見的云云（參見本院卷第一四三頁），惟被告
    先前於本院審理時辯稱：大眾銀行帳戶之存摺、提款卡、密
    碼放在小袋子內，放在高雄居所，因為伊要搬家，陸陸續續
    打包，伊將大眾銀行存摺、提款卡及印章都放在小袋子內，
    因為伊要搬家，而當時也只有大眾銀行帳戶云云（參見本院
    卷第一四一頁背面），並未提及郵局帳戶也與大眾銀行帳戶
    放在一起，顯見被告在迴避郵局帳戶也被列為警示帳戶之事
    實。又被告既然在九十五年二、三月間就已知郵局帳戶被列
    為警示帳戶，復供稱郵局帳戶與大眾銀行帳戶放在一起不見
    ，被告卻未在九十五年二、三月間向警察機關報案說明大眾
    銀行遺失之事，以釐清責任，此舉更有違常情。被告復辯稱
    ：伊到郵局，郵局人員並沒有告訴伊大眾銀行被列為警示帳
    戶，所以伊到警局也沒有提到大眾銀行的事情云云（參見本
    院卷第一四三頁背面），然被告先前供稱：伊在九十五年二
    、三月間打電話詢問大眾銀行帳戶為何被盜用云云（參見本
    院卷第一四三頁），則依被告所述，九十五年二、三月間，
    郵局人員既未告知大眾銀行被列為警示帳戶，被告何以可於
    該時段即打電話予大眾銀行詢問其帳戶遭盜用之事？況被告
    又曾於本院審理時辯稱：是郵局的人告訴伊大眾銀行帳戶被
    列為警示帳戶云云（參見本院卷第七○頁），是被告供述前
    後不一，且多所矛盾，顯非無疑。
  (三)被告於本院審理時辯稱：伊從高雄回來臺中的時候，銀行催
    伊去換晶片卡，伊說銀行離伊家很遠不方便，銀行人員說可
    以結清帳戶，所以伊就結清帳戶云云（參見本院卷第七○頁
    ），又辯稱：九十四年間大眾銀行打電話給伊說要換晶片卡
    ，伊有大概看一下，伊找不到存摺、印章、提款卡，伊沒有
    多想，伊想可能是放在臺中家裏，伊到臺中時，就到大眾銀
    行換晶片卡，伊跟行員說帳戶伊不常使用，行員說如果不常
    使用的話，可以做結清，伊就將該戶頭結清了，當時伊只有
    攜帶身分證過去而已，就可以辦理結清云云（參見本院卷第
    一四二頁）。然因大眾商業銀行南屯簡易型分行九十六年十
    二月十九日96南屯簡發字第四七號函中提及被告上開帳戶已
    於九十四年七月四月結清銷戶（參見警卷第十四頁），且該
    分行九十七年十二月八日97南屯簡發字第四○號函附結清銷
    戶資料之大眾銀行轉帳支出傳票影本二紙上，蓋有「結清銷
    戶」之印章，並在傳票上書寫「詐欺戶」三字（參見本院卷
    第五四至五六頁），是本院依職權函詢大眾商業銀行南屯簡
    易型分行有關結清銷戶及前揭傳票之相關事項，該分行回函
    稱：一般客戶結清銷戶須準備存摺、原留印鑑及雙證件辦理
    ，於九十四年四月二十日金門縣警察局來文將被告帳戶列為
    詐騙警示帳戶，由本行直接結清銷戶，支出傳票上「詐騙戶
    」字樣是由本行員工於九十四年七月四日填寫等語，此有該
    分行九十八年四月三日98南屯簡發字第二○號函在卷可憑（
    參見本院卷第一二七頁），顯見上開帳戶並非透過正常程序
    結清銷戶，而係因金門縣警察局來文通知大眾商業銀行南屯
    簡易型分行上開帳戶為詐騙警示帳戶，該分行才主動進行結
    清銷戶動作，且正常結清銷戶手續須攜帶存摺、原留印鑑及
    雙證件辦理，亦與被告前開所述情況不符，是被告前揭置辯
    顯非可採，益見其畏罪心虛之情。至本院雖依職權傳證前揭
    傳票製作人甲○○，欲訊問上開結清銷戶之相關事項，惟甲○○屢經本院合法傳喚均未到庭，而結清銷戶之相關事項亦
    經本院函詢大眾商業銀行南屯簡易型分行在案，是本院認已
    無庸傳訊甲○○到庭做證，併予敘明。
  (四)被告於偵查中辯稱：當時伊打工的公司叫伊開戶的，該帳戶
    伊是之前搬家的時候不見的，是在九十三年、九十四年間，
    伊從高雄搬回臺中的時候不見的，是存摺、印章、提款卡不
    見，密碼伊寫在上面云云（參見偵查卷第六頁），復於本院
    審理時辯稱：伊將提款卡、存摺、印章都放在一起，密碼寫
    在上面，密碼是伊的出生日期７３８４云云（參見本院卷第
    六九頁）。然金融機關帳戶悠關存戶個人財產權益甚大，就
    帳戶之存摺、提款卡、密碼理應妥適保管，以防遺失或外洩
    ，是被告辯稱：伊將提款卡、存摺、印章都放在一起，密碼
    寫在上面云云，實與常情有悖；且被告既以其生日做為密碼
    ，且在本院審理時仍記得該組密碼，則被告有何將密碼寫在
    提款卡上必要？對此，被告雖又辯稱：因為伊的有些密碼是
    用１９８４，有些用７３８４，伊會搞不清楚用哪個密碼云
    云（參見本院卷第六九頁背面），惟金融機構自動櫃員機提
    款卡密碼輸入有三次更正機會，被告當時所有之帳戶密碼既
    然不是１９８４，就是７３８４，若輸入密碼錯誤更換另一
    組密碼即可，實無必要將密碼寫在提款卡上，徒使他人可輕
    易得知提款卡密碼，是被告前揭置辯顯不足採，其應係將上
    開帳戶之存摺、提款卡、密碼、印章交予他人使用，方有將
    密碼寫在提款卡上之必要。
  (五)再者，從事犯罪之人並不會以遺失、遭竊或詐騙得來之帳戶
    來做為犯罪所得之出入帳戶，因一旦原帳戶所有人至金融機
    構辦理掛失止付，從事犯罪之人將無法提領犯罪所得金額，
    豈非白忙一場，且從事犯罪之人若未得原帳戶所有人同意而
    加以使用，則犯罪所得金額亦有可能被原帳戶所有人提領一
    空，益見被告辯稱上開帳戶之存摺、提款卡、密碼遺失云云
    ，要難採信，被告應係將前揭帳戶提款卡、密碼提供予不詳
    人等供犯罪使用，方合情理。至被害人乙○○所之七萬元
    雖於同一日內立即遭不詳成年人等提領一空，此有大眾商業
    銀行南屯簡易型分行九十七年十二月八日97南屯簡發字第四
    ○號函附資料在卷可憑（參見本院卷五七頁），然詐欺集團
    詐騙得手後，立即通知所屬車手將詐得金額立即領出，此仍
    詐欺集團常見之手段，係防止被害人發覺向金融機關申請凍
    結此筆金額，自難以此而認被告遺失上開帳戶。
  (六)被告辯護人為被告辯稱：被告父親為上市公司負責人，公司
    實收資本約十億餘元，被告家境富裕，手中尚持有元大金融
    控股股份有限公司及兆豐金融控股股份有限公司股票，並無
    因經濟困窘而須挺而走險與詐欺集團份子共謀詐欺或出售帳
    戶予他人之情云云。然被告於本院審理時自承：伊想自己賺
    零用錢，不想用家裏的錢，伊在高雄期間所有開銷都是由伊
    自己負擔，有時沒有錢時，爸爸會主動給伊，伊是公司股東
    但沒有實際出資，且股票也是家人幫伊購買的等語（參見本
    院卷第一四四頁及其背面），則被告雖家境富裕，然其年紀
    尚輕，在經濟上並無獨當一面之能力，尚須家人供應，自難
    認被告無經濟上需求，且亦不能認家境富裕之人即不會犯罪
    ，被告辯護人前揭置辯，委不足採。
  (七)按刑法上之故意，可分為直接故意與不確定故意（間接故意
    ），所謂「不確定故意」，係指行為人對於構成犯罪之事實
    ，預見其發生而其發生並不違背其本意者，刑法第十三條第
    二項定有明文；且衡諸常情，一般國人向金融機構開設帳戶
    ，並無任何法令限制，若係正當用途，大可光明正大，自行
    申請供己使用，何必要他人提供？再者，帳戶之用途係用來
    存提款項，而存摺、提款卡、密碼、印章等均係個人重要之
    物件，並具有一定金融交易目的及識別意義，一旦有人收集
    他人帳戶及上開物品供做不明使用，依一般認知，必是隱身
    幕後之使用人欲利用人頭帳戶掩飾犯行免於遭人追查，自極
    易於令人有與不法犯罪之目的相關之合理懷疑。被告為二十
    歲以上具一般社會智識經驗之成年人，業如前述，自應知不
    詳成年人等利用上開帳戶作犯罪之用，是其對於他人利用上
    開帳戶之存摺、提款卡、密碼、印章作為犯詐欺罪之出入帳
    戶等情，能預見其發生且其發生不違背其本意，其有幫助該
    不詳人等利用上開帳戶之存摺、提款卡、密碼、印章犯詐欺
    罪之不確定故意，允無疑義。
  (八)綜上，本案事證明確，被告犯行洵堪認定，應依法論科。另
    被告辯護人向本院聲請向中華電信函查被害人乙○○於九十
    年四月二十日警詢筆錄中提及之三支電話號碼為何人使用，
    欲證明使用電話之人與被告無共犯關係云云。然本案檢察官
    係起訴被告犯幫助詐欺，並非認定被告係詐欺罪之共犯，且
    本院亦認被告僅係提供上開帳戶予不詳成年人等，作為詐欺
    所用之出入帳戶，非與實施詐欺犯罪之不詳成年人等有犯意
    聯絡及行為分擔，上開電話為何人使用，並不影響被告幫助
    詐欺犯行之認定，是被告辯護人此部分之聲請，本院認與本
    案無關，實無調查之必要，併予敘明。
三、被告行為後，刑法於九十四年二月二日修正公布，於九十五
    年七月一日施行，而行為後法律有變更者，適用行為時之法
    律，但行為後之法律有利於行為人者，適用最有利於行為人
    之法律，現行刑法第二條第一項訂有明文，此條規定乃與刑
    法第一條罪刑法定主義契合，而貫徹法律禁止溯及既往原則
    ，係規範行為後法律變更所生新舊法律比較適用之準據法，
    是刑法第二條本身雖經修正，但刑法第二條既屬適用法律之
    準據法，本身尚無比較新舊法之問題，應一律適用裁判時之
    現行刑法第二條規定以決定適用之刑罰法律，先予敘明。又
    本次刑法修正之比較新舊法，應就罪刑有關之共犯、未遂犯
    、想像競合犯、牽連犯、連續犯、結合犯，以及累犯加重、
    自首減輕暨其他法定加減原因（如身分加減）與加減例等一
    切情形，綜其全部罪刑之結果而為比較，最高法院九十五年
    五月二十三日著有九十五年度第八次刑庭會議決議可資參照
    。經查：
  (一)九十五年七月一日修正公布施行之刑法第四十一條第一項前
    段規定：「犯最重本刑為五年以下有期徒刑以下之刑之罪，
    而受六個月以下有期徒刑或拘役之宣告者，得以新臺幣一千
    元、二千元或三千元折算一日，易科罰金。」惟被告行為時
    之刑法第四十一條第一項前段規定：「犯最重本刑為五年以
    下有期徒刑以下之刑之罪，而受六個月以下有期徒刑或拘役
    之宣告，因身體、教育、職業、家庭之關係或其他正當事由
    ，執行顯有困難者，得以一元以上三元以下折算一日，易科
    罰金。」，又依修正前罰金罰鍰提高標準條例第二條（現已
    刪除）規定，就其原定數額提高為一百倍折算一日，則被告
    行為時之易科罰金折算標準，應以銀元三百元折算一日，經
    折算為新臺幣後，應以新臺幣九百元折算為一日。比較修正
    前後之易科罰金折算標準，修正後之刑法第四十一條第一項
    前段即行為時法律之規定，並未有利於被告，故應依修正後
    刑法第二條第一項前段規定，適用修正前刑法第四十一條第
    一項前段規定，定其折算標準。
  (二)九十四年二月二日施行公布九十五年七月一日施行之刑法第
    三十三條第五款修正為：「主刑之種類如下：五、罰金：新
    臺幣一千元以上，以百元計算之。」，然修正前刑法第三十
    三條第五款規定：「主刑之種類如下：五、罰金：一元以上
    。」比較新、舊法結果，並依新修正刑法第二條第一項規定
    ，仍應適用較有利於被告之行為時法律即修正前刑法第三十
    三條第五款為罰金計算基礎。
  (三)刑法第三十條幫助犯之規定，於九十四年二月二日修正公布
    ，於九十五年年七月一日施行，修正後刑法第三十條規定：
    「幫助他人實行犯罪行為者，為幫助犯。雖他人不知幫助之
    情者，亦同。幫助犯之處罰，得按正犯之刑減輕之。」，對
    照修正前刑法第三十條規定：「幫助他人犯罪者，為從犯。
    雖他人不知幫助之情者，亦同。從犯之處罰，得按正犯之刑
    減輕之。」係為釐清共犯獨立性與從屬性之爭，而修正文字
    採共犯從屬說之「限制從屬形式」，然不論依修正前、後之
    刑法第三十條，對本案而言，被告均構成幫助犯，並不影響
    被告罪責，但綜合被告全部罪刑結果，應一體適用修正前刑
    法規定，較有利於被告，因而適用修正前刑法第三十條規定
    。
  (四)綜合上述各條文修正前、後之比較，揆諸前揭最高法院決議
    及修正後刑法第二條第一項規定之「從舊、從輕」原則，自
    應整體適用被告行為時之法律，即修正前刑法幫助犯及易科
    罰金之相關規定，予以論處（最高法院九十七年度第二次刑
    事庭會議決議參照）。
四、被告基於幫助詐欺之不確定故意，提供上開帳戶之存摺、提
    款卡、密碼、印章予不詳成年人等，作為詐欺所用之出入帳
    戶，幫助不詳成年人等取得詐欺被害人款項之行為，核其所
    為，係犯修正前刑法第三十條第一項、第三百三十九條第一
    項詐欺取財罪之幫助犯。前揭不詳成年人等就詐欺取財犯行
    ，有犯意聯絡及行為分擔，為共同正犯，惟幫助犯係從犯，
    從屬正犯而成立，刑法上既無「共同幫助」之情，當亦無「
    幫助共同」之可言（司法院廳刑一字第一一○四號函亦同
    此見解），是本案被告幫助他人犯共同詐欺取財罪，為從犯
    ，爰依修正前刑法第三十條第二項規定減輕其刑。爰審酌被
    告所為擾亂金融交易秩序及阻礙國家偵查追緝之行使，暨其
    智識、犯罪目的、手段，犯後否認犯行等一切情狀，量處如
    主文所示之刑，並諭知易科罰金之折算標準，以示懲儆。
五、被告行為後，中華民國九十六年罪犯減刑條例於九十六年七
    月四日公布，於同年月十六日施行，查被告本件犯行係在九
    十六年四月二十四日以前，且非中華民國九十六年罪犯減刑
    條例第三條所示不得減刑之罪，爰依中華民國九十六年罪犯
    減刑條例第二條第一項第三款，減其刑期二分之一；另被告
    所犯刑法第三十條、第三百三十九條第一項幫助詐欺罪，為
    最重本刑五年以下有期徒刑之罪，其所宣告之刑經本院依中
    華民國九十六年罪犯減刑條例第二條第一項第三款，減其刑
    期二分之一後，仍為有期徒刑六個月以下之刑度，爰依中華
    民國九十六年罪犯減刑條例第九條，併諭知易科罰金之折算
    標準。
六、按刑法施行法第一條之一第一項規定，中華民國九十四年一
    月七日刑法修正施行後，刑法分則編所定罰金之貨幣單位為
    新臺幣，第二項前段規定九十四年一月七日刑法修正時，刑
    法分則編未修正之條文定有罰金者，自九十四年一月七日刑
    法修正施行後，就其所定數額提高為三十倍，上開規定，相
    較於罰金罰鍰提高標準條例第一條前段規定，僅係文字修正
    ，並無新舊法比較問題（參見最高法院九十八年度台上字第
    一二二二號判決意旨參照），而刑法第三百三十九條詐欺罪
    法定刑有罰金規定，依前揭判決意旨，論罪科刑欄即須引用
    刑法施行法第一條之一第一項、第二項前段，併予敘明。
據上論斷，應依刑事訴訟法第二百九十九條第一項前段，刑法第
二條第一項前段、（修正前）第三十條第一項、第二項、第三百
三十九條第一項、（修正前）第四十一條第一項前段、（修正前
）第三十三條第五款，（修正刪除前）罰金罰鍰提高標準條例第
二條、現行法規所定貨幣單位折算新臺幣條例第二條，中華民國
九十六年罪犯減刑條例第二條第一項第三款、第七條、第九條，
刑法施行法第一條之一第一項、第二項前段，判決如主文。
中    華    民    國    98    年    5     月    27    日
                  刑事第十三庭  審判長法  官  陳得利
                                      法  官  許月馨
                                      法  官  黃裕仁
以上正本證明與原本無異。
如不服本判決應於收受判決後十日內向本院提出上訴書狀，並應
敘述具體理由；其未敘述上訴理由者，應於上訴期間屆滿後二十
日內向本院補提理由書（均須按他造當事人之人數附繕本，切勿
逕送上級法院）。
                                      書記官  何惠文
中    華    民    國    98    年    5     月    27    日
附錄論罪科刑法條
刑法第三百三十九條第一項
意圖為自己或第三人不法之所有，以詐術使人將本人或第三人之
物交付者，處五年以下有期徒刑、拘役或科或併科一千元以下罰
金。


司法院資訊處製作；財團法人民間司法改革基金會備份。
